【裁判字號】    89,易,125
【裁判日期】    890131
【裁判案由】    妨害公務
【裁判全文】
臺灣高雄地方法院刑事判決                          八十九年度易字第一二五號
    公  訴  人  臺灣高雄地方法院檢察署檢察官
    被      告  乙○○
右列被告因妨害公務案件，經檢察官提起公訴（八十七年度偵字第
號），本院判決如左：
    主  文
乙○○於公務員依法執行職務時，當場侮辱，處拘役貳拾日，如易科罰金，以參佰元
折算壹日。又對於公務員依法執行職務時，施強暴，處拘役肆拾日，如易科罰金，以
參佰元折算壹日。應執行拘役伍拾日，如易科罰金，以參佰元折算壹日。緩刑貳年。
    事  實
一、乙○○於民國八十八年十一月五日上午十一時十分許，因酒後與其弟丙○○在高
    雄縣鳳山市○○路四０六號十三樓之四發生衝突，嗣經丙○○報警處理，經高雄
    縣警察局鳳山分局鳳岡派出所員警丁○○、甲○○身著制服執行巡邏勤務時，接
    獲勤務指揮中心通報，前往處理，發現乙○○、丙○○兄弟互相鬥毆，而將乙○○隔離，欲帶回派出所製作筆錄，引起乙○○不滿，嗣於下樓之際，即將警員丁○○制服所配帶之階級章拉下施以強暴行為，且當場口出「幹你娘」等穢語侮辱
    執行勤務中之員警。
二、案經高雄縣警察局鳳山分局報請臺灣高雄地方法院檢察署檢察官偵查起訴。
    理  由
一、訊據被告乙○○矢口否認有右揭犯行，辯稱：伊是罵他弟弟，不是罵警員，而警
    員之配章是制止我們拉扯時才拉下來的云云。經查：右揭犯罪事實，業據丙○○
    於警訊時供述：「乙○○在警方帶回警局時意圖逃跑，警方強制將他帶上巡邏車
    並把員警制服（階級）拉壞，警方隨即以手拷拷上乙○○雙手才順利將紀嫌制服
    。紀嫌並在公然多數人見聞之下以三字經（幹你娘）口語侮辱警員」等語（見警
    卷第五頁），且有證人即前往處理糾紛之警員丁○○、甲○○於本院審理時證述
    ：「我們接獲通報到達現場，看到丙○○，他帶我們上樓，乙○○略有酒意，他
    們二兄弟要打架，丙○○要告乙○○，我們要帶他回派出所作筆錄時到樓下他拉
    下我們的配章並以三字經辱罵我們。」等語（見本院八十九年一月二十一日審判
    筆錄），而被告於警訊時亦坦承有以穢詞辱罵警員，是以，被告係在警員欲帶其
    回派出所時，始以施強暴行為拉扯警員配章並以穢語侮辱警員，而非被告所辯係
    在阻止被告乙○○與丙○○之爭執時拉扯致配章毀壞，且亦非針對其弟為辱罵，
    此外，復有載明上情之報告書一紙及照片一幀在卷可佐，被告所辯純係臨訟卸責
    之詞，不足採信，本件事證明確，被告之犯行，洵湛認定。
二、核被告所為，係犯刑法第一百四十條第一項於公務員依法執行職務時，當場侮辱
    罪、同法第一百三十五條第一項對於公務員依法執行職務時，施強暴罪。被告所
    犯上開二罪，犯意各別，行為互殊，罪名有異，應予分論併罰。爰審酌被告並無
    前科，素行尚佳，有本院被告全國前案紀錄表各一紙在卷可憑，因酒後遭警逮捕
    ，竟出言侮辱並施暴於依法執行職務之公務員，惡性非輕，惟念其犯後態度尚佳
    ，且亦已向員警道歉等一切情狀，量處如主文所示之刑及諭知易科罰金之折算標
    準，並定其應執行刑。又被告前未曾受有期徒刑以上刑之宣告，此有本院被告全
    國前案紀錄表及臺灣高雄地方法院檢察署刑案查註紀錄表在卷可稽，因一時酒後
    失慮，致罹刑典，且已向被害員警道歉，並取得其諒解，經此刑之宣告後，應知
    戒慎，信無再犯之虞，本院因認所宣告之刑以暫不執行為適當，併予宣告緩刑二
    年，以勵自新。
據上論斷，應依刑事訴訟法第二百九十九條第一項前段，刑法第一百四十條第一項、
第一百三十五條第一項、第四十一條、第五十一條第六款、第七十四條第一款，罰金
罰鍰提高標準條例第一條前段、第二條，判決如主文。
中       華       民       國     八十九     年     一     月   三十一  日
                                   臺灣高雄地方法院刑事第二庭
                                       法  官  廖 建 瑜
右正本證明與原本無異。
如不服本判決，應於判決送達後十日內，向本院提出上訴狀。
                                       書記官  歐 文 政
中    華    民    國      八十九      年      二      月      一      日
附錄本判決論罪法條：
刑法第一百三十五條第一項
對於公務員依法執行職務時，施強暴脅迫者，處三年以下有期徒刑、拘役或三百元以
罰金。
刑法第一百四十條第一項
於公務員依法執行職務時，當場侮辱，或對於其依法執行之職務公然侮辱者處六月以
下有期徒刑、拘役或一百元以下罰金。


司法院資訊處製作；財團法人民間司法改革基金會備份。
